# 請教陳版主，最近有沒有與零售、百貨相關的稅法更新啊？

提问人：julia_wanyin 时间：2013-01-24 16:02:59
請教各位及陳版主， 最近有沒有與零售業、百貨相關的稅法條款更新啊？

回答人：chenyiwei
最近几个月内，财政部、国家税务总局层面的较大更新应该是没有，但不排除地方出台新的规定。建议搜索视野法规库和本地财税局的网站。